【裁判字號】    92,訴,220
【裁判日期】    920506
【裁判案由】    毒品危害防制條例
【裁判全文】
臺灣桃園地方法院刑事判決                          九十二年度訴字第二二號
    公  訴  人  臺灣桃園地方法院檢察署檢察官
    被      告  甲○○
右列被告因毒品危害防制條例案件，經檢察官提起公訴（九十一年度毒偵字第九六四
號），本院判決如左：
    主  文
甲○○施用第一級毒品，累犯，處有期徒刑捌月，扣案之第一級毒品海洛因壹包（驗
餘淨重零點壹陸公克），沒收銷燬之，扣案之注射針筒壹支沒收；又施用第二級毒品
，累犯，處有期徒刑伍月。應執行有期徒刑拾壹月，扣案之第一級毒品海洛因壹包（
驗餘淨重零點壹陸公克）沒收銷燬之，扣案之注射針筒壹支沒收。
    事  實
一、甲○○曾違反肅清煙毒條例、麻醉藥品管理條例、妨害風化等案件，最後一次因
    竊盜案件，經本院以八十八年度易字第一Ｏ四六號判決判處有期徒刑七月，嗣經
    台灣高等法院於民國八十八年八月十日以八十八年度上易字第三二七Ｏ號判決上
    訴駁回確定，並於八十九年五月十七日執行完畢。猶不知悛悔，復因違反毒品危
    害防制條例案件，經本院以八十九年度毒聲字第六八三Ｏ號裁定令入桃園看守所
    附設勒戒所觀察勒戒，認有繼續施用毒品傾向，又經本院以九十年度毒聲字第四
    五四號裁定令入戒治處所，施以強制戒治一年，嗣經本院以九十年度毒聲字第二
    六三Ｏ號裁定停止戒治，所餘期間並宣告付保護管束，並於保護管束期滿時，由
    台灣桃園地方法院檢察署檢察官於九十一年三月十一日以九十一年度戒偵字第九
    八號為不起訴處分確定，猶不知警惕，於五年內又基於施用第一級毒品海洛因、
    第二級毒品安非他命之犯意，分別於九十一年四月十七日上午不詳時，在停放於
    桃園市○○路之姓名年籍不詳成年男子所有車內，施用第一級毒品海洛因、第二
    級毒品安非他命各一次，嗣於同年四月十八日晚上十時三十分許，在桃園縣桃園
    市○○路景福宮內為警查獲，並扣得海洛因一包（驗餘淨重Ｏ‧一六公克）及其
    所有供施用第一級毒品海洛因之注射針筒一支。
二、案經桃園縣警察局桃園分局報告台灣桃園地方法院檢察署檢察官偵查起訴。
    理  由
一、右揭事實，業據被告甲○○於警訊及本院審理時坦承不諱，且被告於右揭、時地
    經警採尿送驗後，驗得安非他命、嗎啡陽性反應，有桃園縣衛生局不法藥物尿液
    檢定書一紙在卷可稽，另扣案之毒品一包送驗結果，內有海洛因成分，亦有法務
    部調查局九十一年五月八日調科壹字第Ｏ八ＯＯＯ五二九一號鑑定通知書一紙附
    卷足憑，復有注射針筒一支扣案可佐，是被告自白與事實相符，堪予採信。又被
    告前因違反毒品危害防制條例案件，經本院以八十九年度毒聲字第六八三Ｏ號裁
    定令入桃園看守所附設勒戒所觀察勒戒，認有繼續施用毒品傾向，又經本院以九
    十年度毒聲字第四五四號裁定令入戒治處所，施以強制戒治一年，嗣經本院以九
    十年度毒聲字第二六三Ｏ號裁定停止戒治，所餘期間並宣告付保護管束，並於管
    束期滿，由台灣桃園地方法院檢察署檢察官於九十一年三月十一日以九十一年度
    戒偵字第九八號為不起訴處分確定，被告復因違反毒品危害防制條例案件，經本
    院於九十一年七月十日以九十一年毒聲字第一九二六號裁定令入戒治處所強制戒
    治，此有台灣高等法院被告全國前案紀錄表、台灣桃園地方法院檢察署刑案資料
    查註紀錄表各一份在卷可按，從而其係前犯毒品案件經不起訴處分確定後，於五
    年內二犯本件犯行之情，亦足認定。是本件事證明確，被告犯行堪予認定。
二、核被告所為，係犯毒品危害防制條例第十條第一項之施用第一級毒品罪及第二項
    之施用第二級毒品罪。其持有第一、二級毒品之低度行為均為施用第一、二級毒
    品之高度行為所吸收，均不另論罪。被告所犯上開二罪間，犯意各別，行為互異
    ，應予分論併罰。爰審酌被告犯罪之動機、方法、所生危害、已二犯施用毒品罪
    、犯後坦承不諱、態度良好等一切情狀，分別量處如主文所示之刑，並定其應執
    行之刑。
三、扣案之第一級毒品海洛因一包（驗餘淨重○‧一六公克），為查獲之毒品，應依
    毒品危害防制條例第十八條第一項前段規定沒收銷燬之；另扣押之注射針筒一支
    為被告所有，且供施用第一級毒品海洛因之犯罪所用，業據被告供明在卷，爰依
    刑法第三十八條第一項第二款之規定宣告沒收。至扣案之食鹽水空瓶一個，雖係
    被告所有，然被告施用海洛因之方式為加水注射，施用安非他命之方式為將安非
    他命放入錫箔紙燒烤吸用，亦據被告陳明在卷，是尚無證據證明扣案之食鹽水空
    瓶與本案犯罪有關，自不予宣告沒收，公訴人認應予沒收，容有誤會，附此敘明
    。
據上論斷，應依刑事訴訟法第二百九十九條第一項前段，毒品危害防制條例第十條第
一項、第二項、第十八條第一項前段，刑法第十一條前段、第四十七條、第五十一條
第五款、第三十八條第一項第二款，判決如主文。
本案經檢察官林良蓉到庭執行職務。
中      華      民      國    九十二      年    五      月      六      日
                                臺灣桃園地方法院刑事第一庭
                                        法  官  黃梅淑
右正本證明與原本無異。
如不服本判決，應於判決送達後十日內向本院提出上訴狀( 應附繕本 )，上訴於
臺灣高等法院。
                                       書記官   孫立文
中        華        民        國   九十二   年   五   月    九    日
附論罪科刑依據之法條：
毒品危害防制條例第十條
施用第一級毒品者，處六月以上五年以下有期徒刑。
施用第二級毒品者，處三年以下有期徒刑。
毒品危害防制條例第十八條
查獲之毒品及專供製造或施用毒品之器具，不問屬於犯人與否，均沒收銷
燬之。但合於醫藥或研究之用者，得不予銷燬。
前項合於醫藥或研究用毒品或器具之管理辦法，由法務部會同行政院衛生
署定之。


司法院資訊處製作；財團法人民間司法改革基金會備份。
